臺灣臺中地方法院民事裁定　九十三年度聲字第二三六一號
　　聲　請　人　甲○○
右聲請人因友聲建設股份有限公司清算事件，聲請展期完結清算，本院裁定如左：
    主      文
本件清算准自民國九十三年十二月十日起展期至民國九十四年六月九日止完結清算。
聲請程序費用由友聲建設股份有限公司負擔。
    理      由
一、按清算人應於六個月內完結清算；不能於六個月內完結清算時，清算人得申敘理
    由，向法院聲請展期，公司法第三百三十四條、第八十七條第三項定有明文。
二、聲請人主張其係友聲建設股份有限公司（下稱友聲公司）之清算人，因友聲公司
    甫辦理公司解散登記，尚有八十七年度營利事業所得稅清算申報事宜未辦理完畢
    ，致無法於六個月內完結清算，為此聲請裁定准予展期。
三、經調閱本件呈報清算人（本院八十八年度司字第一四○號）及歷次聲請展期完結
    清算（本院八十八年度聲字第一三八○號、八十九年度聲字第六七九號、第一四
    九七號、九十年度聲字第七九六號、第一七二四號、九十一年度聲字第七七七號
    、第一六八四號、九十二年度聲字第九三四號、第一八四三號、九十三年度聲字
    第一一八八號）等卷，核與前開規定尚無不合，應予准許展期至民國九十四年六
    月九日止完結清算。
四、本件聲請人所提展期完結清算之聲請，雖於九十三年十二月二日已繫屬本院，惟
    當時聲請人所申敘之理由為「友聲公司八十六年度營利事業所得稅額國稅局迄今
    尚未完成查核」，而依本院調取本院九十二年度聲字第九三四號卷宗核閱結果，
    顯示友聲公司八十六年度營利事業所得稅業經財政部臺灣省中區國稅局於八十八
    年一月二十九日核定在案，有國稅局台中市分局九十二年七月十四日中區國稅中
    市字第○九二○○三九六六四號函及所附友聲公司八十六年度營利事業所得稅結
    算申報核定通知書附於上開卷宗可稽，足見聲請人於聲請時所申敘之理由與事實
    不符。本院因此發函通知聲請人補正申請展期完結清算之實際理由，嗣據聲請人
    具狀陳報因友聲公司甫辦理公司解散登記，尚有八十七年度營利事業所得稅清算
    申報事宜未辦理完畢，故聲請展期完結清算，經本院依聲請人所補陳之理由函詢
    國稅局台中市分局結果，該局回覆：「該公司八十七年度之營利事業所得稅決算
    申報經核定有應退稅額九百十一元，該筆退稅支票並於八十九年十月二日兌領，
    惟截至目前該公司尚未辦理清算申報」，有該局九十四年三月四日中區國稅民權
    一字第○九四○○○七七七一號函在卷可憑，是本件須待國稅局台中市分局前開
    函覆後，始能查知聲請人所補陳之理由合於事實進而裁定准予展期完結清算，併
    予敘明。
五、依非訟事件法第九條，裁定如主文。
中　　　華　　　民　　　國　　九十四　　年　  　 四　　 月　　　四　　　日
                                        臺灣臺中地方法院民事第四庭
~B法　　　官　羅智文
右正本係照原本作成
如不服本裁定應於送達後十日內向本院提出抗告狀，並繳納抗告費新台幣一千元。
中　　　華　　　民　　　國　　九十三　　年　　   四　　 月　　　四　　　日
~B法院書記官
